【裁判字號】    97,消債清,21
【裁判日期】    970811
【裁判案由】    清算事件
【裁判全文】
臺灣屏東地方法院民事裁定            97年度消債清字第21號
聲  請  人
即債 務 人  甲○○
                    國民
上列當事人因消費者債務清理事件聲請清算，本院裁定如下：
    主  文
債務人甲○○自中華民國九十七年八月十一日十二時起開始清算
程序。
命司法事務官進行本件清算程序。
    理  由
一、按債務人不能清償債務或有不能清償之虞者，於法院裁定開
    始更生程序或許可和解或宣告破產前，得向法院聲請依本條
    例所定清算程序，清理其債務；法院開始清算程序之裁定，
    應載明其年、月、日、時，並即時發生效力，消費者債務清
    理條例第3 條、第80條前段、第83條第1 項分別定有明文。
    次按法院裁定開始清算程序後，得命司法事務官進行清算程
    序，必要時得選任律師、會計師或其他適當之自然人或法人
    一人為管理人，同條例第16條第1 項亦有明文。
二、本件債務人聲請意旨略以：其就積欠金融機構之6,219,235
    元債務有不能清償之情形，於消費者債務清理條例施行後，
    曾以書面向最大債權金融機構台灣中小企業銀行請求共同協
    商債務清償方案，惟因其經營永聲電器行之每月所得至多僅
    有15,000元，尚須扶養年邁且重度肢障之母親以及待產中之
    配偶，故經台灣中小企業銀行綜合評估審查後，以債務人無
    法負擔任何還款條件為由，通知協商不成立，其又未經法院
    裁定開始更生程序或許可和解或宣告破產，爰向本院聲請清
    算等語。
三、經查債務人所主張之上開事實，業據其提出債權人清冊、財
    產暨收入狀況說明書、戶籍謄本、身心障礙手冊、台灣中小
    企業銀行所出具之前置協商不成立通知書、財團法人金融合
    徵信中心當事人查詢個人資料（信用報告）回覆書、財政部
    台灣省南區國稅局屏東縣分局所出具債務人經營之永聲電器
    行自92年1 月起至96年12月止營業稅繳納證明書及債務人之
    94、95年度綜合所得稅各類所得資料清單暨財產歸屬資料清
    單等件為證，且經本院依職權調取債務人財產所得明細，並
    經財政部台灣省南區國稅局屏東縣分局查復債務人所經營之
    永聲電器行自92年至96年之營業額，每年查定之銷售額僅為
    777,816 元等情屬實，有稅務電子閘門調件明細表及函文在
    卷可稽，堪信實實。此外，本件又查無債務人有消費者債務
    清理條例第6 條第3 項、第8 條或第82條第2 項所定駁回清
    算聲請之事由存在，則債務人聲請清算，應屬有據，爰裁定
    如主文第一項所示，並命司法事務官進行本件清算程序。
中    華    民    國    97    年    8     月    11    日
                        民事庭法官  孫  國  禎
正本係照原本作成。
本裁定不得抗告。
本件裁定公告日期為民國97年8月11日中午12時。
                        法院書記官  徐  建  功
中    華    民    國    97    年    8     月    11    日


司法院資訊處製作；財團法人民間司法改革基金會備份。
